【裁判字號】    98,訴,2853
【裁判日期】    980930
【裁判案由】    毒品危害防制條例
【裁判全文】
臺灣臺中地方法院刑事判決              98年度訴字第2853號
公  訴  人  臺灣臺中地方法院檢察署檢察官
被      告  甲○○
上列被告因違反毒品危害防制條例案件，經檢察官提起公訴（98
年度毒偵字第1987號、98年度毒偵字第2050號、98年度毒偵字第
2209號），被告於本院準備程序就被訴事實為有罪之陳述，經本
院合議庭裁定改行簡式審判程序，判決如下：
    主    文
甲○○施用第一級毒品，累犯，處有期徒刑柒月，扣案之注射針
筒壹支、殘渣袋壹個，均沒收。又施用第一級毒品，累犯，處有
期徒刑柒月，扣案之注射針筒壹支、殘渣袋壹個，均沒收。又施
用第一級毒品，累犯，處有期徒刑伍月；扣案之第一級毒品海洛
因壹包（驗餘淨重零點零零柒公克），沒收銷燬之，扣案之注射
針筒1支，沒收。應執行有期徒刑壹年貳月；扣案之海洛因壹包
（驗餘淨重零點零零柒公克），沒收銷燬之，扣案之注射針筒
支、殘渣袋貳個，均沒收。
    犯罪事實
一、甲○○前於民國96年間因違反毒品危害防制條例案件，分別
    經本院判處有期徒刑6月、7月確定，復經本院裁定應執行有
    期徒刑1年確定，送監執行，於97年11月9日縮刑期滿執行完
    畢。又其於93年間因犯施用毒品案件，經依本院裁定令入勒
    戒處所執行觀察、勒戒後，認無繼續施用傾向，於93年10月
    7 日觀察、勒戒完畢釋放。詎甲○○仍不知悔悟，各基於施
    用第一級毒品海洛因之犯意，分別為下列犯行：
  (一)於98年4月10日8、9時，在臺中縣大甲鎮○○路587巷6號之
    住處，以將海洛因置入注射針筒摻水稀釋後施打於靜脈血管
    之方式，施用第一級毒品海洛因1次。嗣經警依法通知到場
    採集尿液送驗結果，呈第一級毒品海洛因代謝物嗎啡陽性反
    應，始查獲上情。
  (二)於98年5月8日8、9時許，在其前開住處，以將第一級毒品海
    洛因置入注射針筒摻水稀釋後施打於靜脈血管之方式，施用
    第一級毒品海洛因1次。經警於98年5月8日21時40分，在其
    上開住處查獲，並扣得甲○○所有，供其於98年4月10日施
    用、分裝第一級毒品海洛因所用之注射針筒1支、夾鍊空袋1
    個，及供其於98年5月8日施用、分裝第一級毒品海洛因所用
    之注射針筒1支、夾鍊空袋1個，並扣得未經使用之空注射針
    筒2支。
  (三)於98年5月23日19時許，在其前開住處，以將第一級毒品海
    洛因置入注射針筒摻水稀釋後施打於靜脈血管之方式，施用
    第一級毒品海洛因1次。嗣於98年5月23日22時30分許，甲○
    ○在犯罪未被發覺前，主動至臺中縣警察局大甲分局自首，
    表示願接受裁判，並主動交付第一級毒品海洛因1包（驗餘
    淨重0.007公克）及其所有供施用第一級毒品海洛因所用之
    注射針筒1支供警扣案。
二、案經臺中縣警察局大甲分局分別報請臺灣臺中地方法院檢察
    署檢察官偵查起訴。
    理    由
一、訊據被告甲○○對於前揭犯罪事實均坦承不諱，且被告為警
    查獲後所採集之尿液，經分別以氣相層析質譜儀（即ＧＣ／
    ＭＳ）方法檢驗結果，確分別呈第一級毒品海洛因於人體代
    謝後之嗎啡陽性，或嗎啡、可待因陽性反應等情，有中山醫
    學大學附設醫院檢驗科藥物檢測中心尿液檢驗報告1份、詮
    昕科技股份有限公司濫用藥物尿液檢驗報告2份、扣押物品
    清單3份附卷足證，復有扣案之海洛因1包（驗餘淨重0.007
    公克）、被告所有供其施用、分裝海洛因所用之注射針筒2
    支、殘渣袋2個可資佐證。且前開扣案之1包白粉狀物品，業
    經送行政院衛生署草屯療養院以化學呈色法及氣相層析質譜
    分析法鑑定結果，確係第一級毒品海洛因，此亦有該院草療
    鑑字第0980600013號鑑定書1份在卷可稽。查被告曾於93年
    間因犯施用毒品案件，經依本院裁定令入勒戒處所執行觀察
    、勒戒後，認無繼續施用傾向，於93年10月7日觀察、勒戒
    完畢釋放，此有臺灣高等法院被告前案紀錄表及臺灣臺中地
    方法院檢察署刑案資料查註紀錄表各1份在卷可參，其於觀
    察、勒戒完畢後5年內再犯本件3次施用第一級毒品罪，依毒
    品危害防制條例第23條第2項之規定，均應依法追訴。被告
    自白核與事實相符，事證明確，其前開犯行均堪認定。
二、核被告所為3次施用第一級毒品海洛因之犯行，均係犯毒品
    危害防制條例第10條第1項之施用第一級毒品罪。被告為供
    施用而持有第一級毒品，其持有第一級毒品之低度行為，已
    為施用第一級毒品之高度行為所吸收，均不另論罪。被告所
    犯上開3罪，犯意各別，犯罪構成要件不同，應予分論併罰
    。且查，被告前於96年間因違反毒品危害防制條例案件，分
    別經本院判處有期徒刑6月、7月確定，復經本院裁定應執行
    有期徒刑1年確定，送監執行，於97年11月9日縮刑期滿執行
    完畢，此有臺灣高等法院被告前案紀錄表1份在卷可憑，其
    前受徒刑執行完畢後，5年以內故意再犯本件有期徒刑以上
    之罪，為累犯，均應依刑法第47條第1項之規定，各加重其
    刑2分之1。又被告所犯犯罪事實欄一、(三)之犯行，其於犯罪
    後，未經發覺犯罪前，即主動向臺中縣警察局大甲分局員警
    自首，並願接受裁判，此有警詢筆錄及臺中縣警察局大甲分
    局刑事案件報告書各1份可按，核與自首要件相符，應依刑
    法第62條前段之規定，減輕其刑。被告所犯犯罪事實一、(三)
    之犯行，有刑之加重及減輕事由，爰依法先加重後減輕之。
    爰審酌被告前因施用毒品犯行曾經觀察、勒戒及法院判刑，
    竟又再施用毒品不輟，無視於毒品對於自身健康之戕害及國
    家對於杜絕毒品犯罪之禁令，惡性非輕，惟事後坦承犯行，
    再本於施用毒品犯罪之人，亦為「病人」之考量等一切情狀
    ，分別量處如主文所示之刑，並定其應執行之刑。
三、扣案之白粉1包經鑑定結果，確係第一級毒品海洛因，有前
    開行政院衛生署草屯療養院鑑定書1份在卷足憑，為毒品危
    害防制條例第2條第2項第1款所指之第一級毒品，爰依同條
    例第18條第1項前段規定，不問屬於犯人與否，宣告沒收銷
    燬之。扣案之注射針筒3支、殘渣袋2個，為被告所有，分別
    供其施用、分裝第一級毒品海洛因而犯本案施用第一級毒品
    海洛因犯行所用之物，業據被告供明在卷，爰依刑法第38條
    第1項第2款之規定各宣告沒收。至扣案未經使用之注射針筒
    2支，雖係被告所新購買，惟非作為犯本案施用第一級毒品
    海洛因犯行所用之物，且非屬違禁物，爰不予宣告沒收，附
    此敘明。
據上論斷，應依刑事訴訟法第273條之1第1項、第299條第1項前
段，毒品危害防制條例第10條第1項、第18條第1項前段，刑法第
11條、第47條第1項、第62條前段、第51條第5款、第38條第1項
第2款，判決如主文。
中    華    民    國    98    年    9     月    30    日
                        刑事第六庭  法  官  戴博誠
以上正本證明與原本無異。
如不服本判決，應於收受送達後10日內向本院提出上訴書狀（應
敘述具體理由並附繕本）。
上訴書如未敘述理由，應於上訴期間屆滿後20日內補提理由書於
本院。
                                    書記官  林政佑
中    華    民    國    98    年    9     月    30    日
【附錄論罪科刑法條】
毒品危害防制條例第10條第1項：
施用第一級毒品者，處6月以上5年以下有期徒刑。


司法院資訊處製作；財團法人民間司法改革基金會備份。
